臺灣臺中地方法院刑事判決　　　　　　　　　　　　九十一年度訴字第二一四九號
　　公　訴　人　臺灣臺中地方法院檢察署檢察官
　　被　　　告　甲○○
右列被告因搶奪案件，經檢察官提起公訴（九十一年度偵字第一六二○二號），本院
判決如左：
    主  文
甲○○意圖為自己不法之所有，而搶奪他人之動產，未遂，處有期徒刑捌月。
    事  實
一、甲○○意圖為自己不法之所有，於民國九十一年八月十日二十一時十分許，騎乘
    車牌號碼為ＫＢＴ─七一○號之重機車，在臺中市○區○○○街一七號前，趁行
    人乙○○不注意之際，自後下手搶奪乙○○所有戴於頸上之金項鍊一條，惟未將
    該金項鍊搶奪得手，而掉落在地上，乙○○見狀即奮力以雙手及身體抱住甲○○
    所騎之機車，導致膝蓋擦傷，甲○○所騎之機車則因此而重心不穩，摔倒在地，
    慌亂間，甲○○復逕自騎乘上開機車逃逸，始未得逞。嗣因乙○○已記下該機車
    之車牌號碼，並報警提供予警察追查，經警查悉該ＫＢＴ─七一○號重機車為案
    外人林瑞輝所有，早於九十年二月間，即已借予甲○○使用，而於九十一年八月
    十五日十七時許，在臺中市○○路與五常街口，查獲甲○○。
二、案經臺中市警察局第二分局報告臺灣臺中地方法院檢察署檢察官偵查起訴。
    理  由
一、訊據被告甲○○固坦承有於九十一年八月十日二十一時十分許，駕駛上開車牌號
    碼為ＫＢＴ─七一○號之重機車，行經臺中市○區○○○街一七號前，撞到被害
    人乙○○之事實，惟矢口否認有何搶奪犯行，辯稱：伊於上開時地，騎上開機車
    看見一名年青女子，即回頭看該女子，回神後看到前方有一人影，伊怕撞到，隨
    即將該男子推開，始不慎摔倒，待伊拾起掉落之東西後，見被撞之男子無恙，即
    騎機車離開，並未搶奪該男子之金項鍊云云。惟查，（一）上開車牌號碼為ＫＢ
    Ｔ─七一○號之重機車，確係自九十年二月間起，即由被告騎乘使用乙節，已經
    證人即被告之姐夫林瑞輝於警詢中證陳在卷。再右揭事實，亦據被害人乙○○於
    警詢及偵審中指述甚詳，並有乙○○於案發後隨即記下車牌號碼之紙條、乙○○
    受傷後至中國醫藥學院附設醫院就醫之收據、膝蓋受傷之照片、金項鍊被扯斷之
    照片各一紙及被告所騎乘機車之照片三紙在卷可佐。又乙○○戴於頸上之金項鍊
    一條環扣牢固，如非遭被告用力猛拉，當不致斷裂，已經乙○○於偵查中陳述明
    確，並有上開金項鍊之照片一張在卷可按，復經乙○○於偵查及審理中當庭提出
    該金項鍊供檢察官及本院勘驗無訛，有偵訊及本院審理筆錄在卷可稽。參以乙○
    ○與被告彼此間素不相識，又無仇恨，業據渠二人於警詢中分別陳明在卷。且本
    案係乙○○遭搶後，隨即記下被告所騎機車之車號，報警循線查獲，足見乙○○
    當無故意捏詞誣陷被告於罪之必要。因此，乙○○指稱：被告確係動手搶奪伊戴
    於頸上之金項鍊一條等語，應可採信。（二）被告於九十一年八月十六日檢察官
    訊問時先係辯稱：乙○○從車子走出來，伊嚇一跳，伊即用手去「拉」乙○○，
    而乙○○則用腳踢伊，伊即摔倒，之後伊即騎機車離開云云。嗣於九十一年八月
    二十九日偵查中，則又辯稱：當時乙○○從伊左手邊走出來，伊嚇到用左手「推
    」開乙○○，伊看到一個黑影，即摔倒云云，核其所辯先後不一，已有可疑。況
    衡諸吾人一般之日常生活經驗，於騎機車之際，突然看見有人行走在前，在惟恐
    撞到該人之情況下，值此緊急時刻之反應，當係以雙手扭轉機車車頭，避開該行
    人，或緊急剎車甚明，豈有如被告所稱：以左手「拉」乙○○或「推」乙○○之
    理。是綜合上述各情，被告辯稱：只是撞到乙○○，並無搶奪乙○○之事實云云
    ，顯係事後卸責之詞，尚難採信。本件事證明確，被告犯行堪以認定。
二、核被告甲○○所為，係犯刑法第三百二十五條第三項、第一項之搶奪未遂罪。被
    告已著手於搶奪行為之實施，惟尚未生犯罪之結果，為未遂犯，爰依刑法第二十
    六條前段規定，減輕其刑。爰審酌被告行為時已四十一歲，不思以正當方法賺取
    金錢，竟圖謀不勞而獲之利益，為本案搶奪犯行、其犯罪之手段具有暴力性、其
    犯罪所生危害固非鉅大，但所為已對被害人之身心造成傷害，且破壞社會治安及
    其犯罪後猶飾詞圖卸刑責，態度不佳等一切情狀，量處如主文所示之刑。
據上論斷，應依刑事訴訟法第二百九十九條第一項前段，刑法第三百二十五條第三項
、第一項、第二十六條前段，判決如主文。
中      華      民      國    九十一    年     十一     月     十四     日
                                臺灣臺中地方法院刑事第三庭
 法  官  江  奇  峰
右正本證明與原本無異。
如不服本判決，應於判決送達後十日內向本院提出上訴狀，上訴於臺灣高等法院臺中
分院( 須附繕本 )。
                                    書記官
中      華      民      國    九十一    年     十一     月     十四     日
附錄本判決論罪科刑之法條：
刑法第三百二十五條
意圖為自己或第三人不法之所有，而搶奪他人之動產者，處六月以上五年以下有期徒
刑。
因而致人於死者，處無期徒刑或七年以上有期徒刑，致重傷者，處三年以上十年以下
有期徒刑。
第一項之未遂犯罰之。
